臺灣基隆地方法院民事裁定　　　　　　　 100年度抗字第27號
抗　告　人　王有強
相　對　人　廖俊誠
上列抗告人與相對人廖俊誠間給付票款事件聲請訴訟救助，對於
中華民國100年8月24日本院100年度救字第38號所為之裁定提起
抗告，本院合議庭裁定如下：
    主  文
抗告駁回。
抗告費用新臺幣壹仟元由抗告人負擔。
    理  由
一、本件抗告意旨略以：抗告人因相對人拒不給付票款且伊需負
    擔家中經濟，抗告人實無資力支出訴訟費用，爰依民事訴訟
    法第107條之規定聲請訴訟救助。
二、按當事人無資力支出訴訟費用者，法院應依聲請，以裁定准
    予訴訟救助。但顯無勝訴之望者，不在此限。民事訴訟法第
     107條定有明文。又所謂無資力係指窘於生活，且缺乏經濟
    信用者而言，最高法院18年抗字第260號、43年台抗字第152
    號判例要旨參照。是聲請訴訟救助者，其於聲請訴訟救助時
    ，即應積極釋明如何缺乏經濟信用而無法支出訴訟費用，或
    此項支出將導致該聲請人或家屬生活發生困難。次按聲請訴
    訟救助，依民事訴訟法第109條第2項、第284條之規定，應
    提出能及時調查之證據，以釋明請求救助之事由，是法院調
    查聲請人是否無資力支出訴訟費用，專就聲請人提出之證據
    為之，如聲請人並未提出證據，或依其提出之證據，未能信
    其無資力支出訴訟費用之主張為真實，即應將其聲請駁回，
    最高法院26年滬抗字第34號判例意旨參照。
三、經查，本件抗告人於原審聲請訴訟救助，並未提出任何能即
    時調查之證據，以釋明其無資力支出訴訟費用之主張為真實
    ，是抗告人主張其因相對人拒不返還票款而致生活困窘而無
    資力等情，自不足採信。況原審依職權調閱抗告人之稅務電
    子閘門財產所得調件明細表，抗告人於99年度分別領有華碩
    電腦股份有限公司之股利所得新臺幣（下同）13,517元及薪
    資265,530元，並有投資一詮精密工業股份有限公司、中國
    鋼鐵股份有限公司之財產總額17,430元（見原審卷第6頁至
    第7頁），而本院100年度基簡字第541號給付票款事件之裁
    判費為21,389元，則依抗告人之財產情形，顯足以支付本件
    訴訟費用，準此，尚難認定抗告人係無資力支出裁判費用之
    人，是其聲請訴訟救助，洵屬無據。原裁定駁回其聲請，核
    無違誤。抗告意旨指摘原裁定不當，求予廢棄改判，為無理
    由，應予駁回。
四、據上論結，本件抗告為無理由。依民事訴訟法第495條之1第
    1項、第449條第1項、第95條、第78條、第87條第1項，裁定
    如主文。
中    華    民    國   100    年    10    月    19    日
                  民事庭  審判長法  官  蔡聰明
                                法  官  陳湘琳
                                法  官  王翠芬
以上正本係照原本作成。
本裁定不得抗告。
中    華    民    國   100    年    10    月    19    日
                                書記官  李一農